# 以前会计期间已确认的减值损失是否可转回

提问人：jidus 时间：2013-11-21 23:56:08
1 、在CPA第八章看到“我国资产减值不允许将以前期间已经确认的资产减值损失转回”。 2 、在CPA第四章却看到“对已确认减值损失的可售出售债务工具，在随后会计期间公允价值已上升且与确认后减值损失的事项有关，原确认减值损失应转回”。 是不是第 1 项是普遍存在，在第 2 项则是特例？

回答人：chenyiwei
不同资产的减值适用于不同的会计准则。在不同的会计准则下，减值准备是否允许转回的规定也不同。首先要明确你所指的资产减值适用的是哪项会计准则。